---
title: "NoteBook Imputación - ML Imagenes"
output: html_document
---

```{r setup, include=FALSE}
knitr::opts_chunk$set(echo = TRUE)
library(ggplot2)
library(survey)
library(sae)
library(TeachingSampling)
library(dplyr)
library(kableExtra)
library(knitr)
library(GGally)
library(survey)
library(TeachingSampling)
library(dplyr)
library(readxl)
library(rgeos)
library(sp)
library(gstat)
library(dplyr)
options(scipen = 999)
```

##### Realizado por:

- **Nestor Jardany Serrano Rojas**, [GitHub](https://github.com/jardanys/Anomalia_Imputacion_Imagenes)

<br/>


## IMPUTACIÖN 

### Visualización vector enmascarado

Gráfica para visualizar vector enmascarado, con datos faltantes.

```{r imputacion_00, echo=TRUE}
plotcdm <- function(v, m){
  ina <- which(m==0)
  w <- v
  w[ina] <- NA
  x <- matrix(w,64,64)
  image(1:65,1:65,t(apply(x,2,rev)),asp=1,xaxt="n",yaxt="n",
        col=grey((0:255)/255),ann=FALSE,bty="n")
}
plotcd <- function(v){
  x <- matrix(v,64,64)
  image(1:65,1:65,t(apply(x,2,rev)),asp=1,xaxt="n",yaxt="n",
        col=grey((0:255)/255),ann=FALSE,bty="n")
}
```

```{r f, echo=FALSE}
set.seed(7931)
load("gatosperros.RData")
ind.gatostest <- sample(1:99, 9, replace = FALSE)
gatos.test <- dm[ind.gatostest, ]
gatos.train <- dm[1:99, ][-ind.gatostest, ]
ind.perrostest <- sample(1:99, 9, replace = FALSE)
perros.test <- dm[100:198, ][ind.perrostest, ]
perros.train <- dm[100:198, ][-ind.perrostest, ]
```

```{r pressure, echo=FALSE}
centro.gatos <- colMeans(gatos.train)
```

```{r w, echo=FALSE}
gatos.train <- gatos.train - matrix(centro.gatos,nrow(gatos.train),ncol(gatos.train),byrow=TRUE)
gatos.test <- gatos.test - matrix(centro.gatos,nrow(gatos.test),ncol(gatos.test),byrow=TRUE)
perros.train <- perros.train - matrix(centro.gatos,nrow(perros.train),ncol(perros.train),byrow=TRUE)
perros.test <- perros.test - matrix(centro.gatos,nrow(perros.test),ncol(perros.test),byrow=TRUE)
```

<br/>
### Función de generación de máscaras

Esta función recibe como parámetros el número de filas, número de columnas y la probabildiad de omitir un dato, se realiza para obtener un porcentaje de datos faltantes.

- 0 en la máscara indica que el dato se omite
- 1 en la máscara indica que el dato se conserva

```{r imputacion_01, echo=TRUE}
get.mask <- function(d1,# Número de filas
                     d2,# Número de columnas
                     p# probabilidad de omitir un dato
){
  return(matrix(sample(c(0,1),d1*d2,prob=c(p,1-p),replace=TRUE), d1, d2))
}
```
<br/>
Reconstrucción de un vector a partir de una base completa conocida y generación de la base

```{r imputacion_02, echo=TRUE}
pc <- prcomp(gatos.train)
matriz.proyec <- pc$rotation
```
<br/>
### Máscara

Verificar experimentalmente para qué rango de p el resultado del algoritmo es "bueno".

```{r imputacion_03, echo=TRUE}
mask.gatos.test <- get.mask(nrow(gatos.test),
                            ncol(gatos.test),
                            p=0.9)
```
<br/>
Parámetro clave: cuántos vectores propios tomar.

- ¿Cuál es el dominio de este parámetro?
    El dominio es entre 1 y el número de componentes en este caso 90
- ¿Qué pasa si este parámetro cambia?
    Se utilizan un conjunto n de parámetros

```{r imputacion_04, echo=TRUE}
n <- 90
matriz.proyec.n <- matriz.proyec[, 1:n]
```
<br/>

## Reconstrucción

### Reconstrución ara Gatos Entrenamiento

A partir de unos datos faltantes definidos, con los datos de entrenamiento se reconstruye la imagen utiloizando todos los componentes.

```{r imputacion_05, echo=TRUE}
gatos.test.filled <- 0*gatos.test
for(igs in 1:nrow(gatos.test)){ # Para cada gato de prueba
  gato <- gatos.test[igs, , drop=FALSE]
  mask <- mask.gatos.test[igs, , drop=FALSE]
  i.mask <- (which(mask==1))
  g.mask <- gato[1, i.mask, drop=FALSE]
  u.mask <- matriz.proyec.n[i.mask, ]
  M <- t(u.mask)%*%u.mask
  f <- t(g.mask %*% u.mask)
  a <- solve(M,f)
  
  gatos.test.filled[igs,] <- t(matriz.proyec.n %*% a)
}

i.gtest <- sample(1:nrow(gatos.test),1)

par(pty="s")
layout(matrix(c(1,2,3,4),2,2,byrow=TRUE))
plotcd(gatos.test[i.gtest,])
title(xlab="Imagen original")
plotcdm(gatos.test[i.gtest,], mask.gatos.test[i.gtest,])
title(xlab="Imagen con datos faltantes")
plotcd(gatos.test.filled[i.gtest,])
title(xlab=paste("Imagen reconstruída con ", n, " componentes",sep=""))
```
<br/>

### Residuos Gatos Entrenamiento

Se calculan los resifuos para la base de entrenamiento utilizando todos los componentes. Se observa un valor muy cercano a cero.

```{r imputacion_06, echo=TRUE}
gatos.train.proyec <- (gatos.train %*% matriz.proyec) %*% t(matriz.proyec)
gatos.train.resid <- gatos.train - gatos.train.proyec
mean(gatos.train.resid)
```
<br/>

### Reconstrucción para perros de entrenamiento

Se crea una máscara para Verificar experimentalmente qué rango de p el resultado del algoritmo es "bueno".

```{r imputacion_07, echo=TRUE}
mask.perros.test <- get.mask(nrow(perros.test), ncol(perros.test), p=0.2)
```
<br/>

Parámetro clave: 
- cuántos vectores propios tomar.
- ¿Cuál es el dominio de este parámetro?
- ¿Qué pasa si este parámetro cambia?

```{r imputacion_08, echo=TRUE}
n <- 75
matriz.proyec.n <- matriz.proyec[, 1:n]

### Reconstrucción
perros.test.filled <- 0*perros.test
for(igs in 1:nrow(perros.test)){ # Para cada gato de prueba
  perro <- perros.test[igs, , drop=FALSE]
  mask <- mask.perros.test[igs, , drop=FALSE]
  i.mask <- (which(mask==1))
  p.mask <- perro[1, i.mask, drop=FALSE]
  u.mask <- matriz.proyec.n[i.mask, ]
  M <- t(u.mask)%*%u.mask
  f <- t(p.mask %*% u.mask)
  a <- solve(M,f)
  
  perros.test.filled[igs,] <- t(matriz.proyec.n %*% a)
}


i.gtest <- sample(1:nrow(perros.test),1)
par(pty="s")
layout(matrix(c(1,2,3,4),2,2,byrow=TRUE))
plotcd(perros.test[i.gtest,])
title(xlab="Imagen original")
plotcdm(perros.test[i.gtest,], mask.perros.test[i.gtest,])
title(xlab="Imagen con datos faltantes")
plotcd(perros.test.filled[i.gtest,])
title(xlab=paste("Imagen reconstruída con ", n, " componentes",sep=""))
```
<br/>

## Escoger el mejor modelo

Se realiza un loop para determinar la mejor opción de modelo dados los siguientes parámetros:

- Porcentaje de vacios.
- Número de Componentes
- Menor media de los residuos

```{r imputacion_09, echo=TRUE}
p <- 0
n <- 0
mean_resid <- 0

pp <- c(0.1, 0.2, 0.3, 0.4, 0.5, 0.6, 0.7, 0.8, 0.9)
nn <- c(10, 20, 30, 40, 50, 60, 70, 80, 90)

datos <- data.frame(p, n, mean_resid)

for(pe in pp){
  mask.gatos.test <- get.mask(nrow(gatos.test), ncol(gatos.test), p=pe)
  for(ne in nn){
    n <- ne
    matriz.proyec.n <- matriz.proyec[, 1:n]
    gatos.test.filled <- 0*gatos.test
      for(igs in 1:nrow(gatos.test)){ # Para cada gato de prueba
        gato <- gatos.test[igs, , drop=FALSE]
        mask <- mask.gatos.test[igs, , drop=FALSE]
        i.mask <- (which(mask==1))
        g.mask <- gato[1, i.mask, drop=FALSE]
        u.mask <- matriz.proyec.n[i.mask, ]
        M <- t(u.mask)%*%u.mask
        f <- t(g.mask %*% u.mask)
        a <- solve(M,f)
        gatos.test.filled[igs,] <- t(matriz.proyec.n %*% a)
      }
    i.gtest <- sample(1:nrow(gatos.test),1)
    par(pty="s")
    layout(matrix(c(1,2,3,4),2,2,byrow=TRUE))
    gatos.train.proyec <- (gatos.train %*% matriz.proyec.n) %*% t(matriz.proyec.n)
    gatos.train.resid <- gatos.train - gatos.train.proyec
    mean_resid <- mean(gatos.train.resid)
    z <- c(pe, ne, mean_resid)
    datos <- rbind(datos, z)
  }
}

datos <- datos[-1,]

kable(datos, "html") %>%
  kable_styling("striped", full_width = F, position = "center") %>%
  scroll_box(width = "850px", height = "300px")
```
<br/>

EL modelo con menor residuo es:

```{r pressure1, echo=TRUE}
# Componentes con menor error
which.min(datos$mean_resid) + 1

# Parametros con los que se encontro menor error de prueba
datos[which.min(datos$mean_resid),]
```
<br/>

## IMPUTACCIÓN II

```{r imputacion_10, echo=TRUE}
mask.gatos.train <- get.mask(nrow(gatos.train),
                            ncol(gatos.train),
                            p=0.1)
i.gtrain <- sample(1:nrow(gatos.train),1)
par(pty="s",mar=rep(2,4))
layout(matrix(1:25,5,5,byrow=TRUE))
plotcd(gatos.train[i.gtrain,])
title(main="Imagen original")

gatos.train.masked <- gatos.train
i.gap <- which(mask.gatos.train==0)
gatos.train.masked[i.gap] <- NA
X <- gatos.train.masked

plotcd(gatos.train.masked[i.gtrain,])
title(main="Imagen 'Gappy'")
```

### Iteración 0: Llenar los faltantes con el promedio de cada pixel

```{r imputacion_11, echo=TRUE}
X_0 <- matrix(colMeans(gatos.train.masked, na.rm = TRUE),
              nrow(gatos.train), ncol(gatos.train), byrow=TRUE)

X[i.gap] <- X_0[i.gap]
plotcd(X[i.gtrain,])
title(main="Iteración 0")

err <- norm(gatos.train[i.gtrain,]-X[i.gtrain, ],"2")
print(paste("Iteración 0:", err, sep=" "))
```

Parámetro clave: 
- cuántos vectores propios tomar.
- ¿Cuál es el dominio de este parámetro?
- ¿Qué pasa si este parámetro cambia?

```{r imputacion_12, echo=TRUE}
n <- 25
### Lazo: 20 iteraciones
X_i <- 0*gatos.train
for(iter in 1:20){
  ### Generación de la base
  pc <- prcomp(X)
  matriz.proyec.n <- pc$rotation[, 1:n]
  for(igs in 1:nrow(gatos.train)){
    gato <- X[igs, , drop=FALSE]
    mask <- mask.gatos.train[igs, , drop=FALSE]
    i.mask <- (which(mask==1))
    g.mask <- gato[1, i.mask, drop=FALSE]
    u.mask <- matriz.proyec.n[i.mask, ]
    M <- t(u.mask)%*%u.mask
    f <- t(g.mask %*% u.mask)
    a <- solve(M,f)
    X_i[igs, ] <- t(matriz.proyec.n %*% a)
  }
  X[i.gap] <- X_i[i.gap]
  plotcd(X[i.gtrain,])
  title(main=paste("Iteración", iter, sep=" "))
  err <- norm(gatos.train[i.gtrain,]-X[i.gtrain, ],"2")
}
```



